臺灣高等法院刑事判決
110年度上訴字第1008號
上訴人  劉梅花
即被告          
              
上列上訴人因傷害案件，不服臺灣新北地方法院109年度審訴字
第2229號，中華民國109年12月29日第一審判決（起訴案號：臺
灣新北地方檢察署109年度偵字第19329號）提起上訴，判決如下
：
    主  文
上訴駁回。
    理  由
一、本院審理結果，認原審以被告劉梅花犯傷害罪，處拘役40日
    ，如易科罰金，以新臺幣（下同）1千元折算1日，認事用法
    均無不當，應予維持，並引用附件原判決記載之犯罪事實、
    證據及理由。
二、上訴內容概要：被告坦認犯行，工作收入微薄，需要照顧中
    風丈夫，請從輕量刑並緩刑宣告。
三、本院之論斷：
(一)被告於民國97年間曾因傷害案件，經偵查，因告訴人撤回告
    訴而不起訴處分確定，有本院被告前案紀錄表可憑。被告並
    非第一次因傷害犯行涉訟，本案僅因細故即對告訴人施加暴
    行，顯然未能記取教訓。所犯法定刑5年以下有期徒刑之罪
    ，原審判處拘役40日，已經從輕量刑。
(二)被告曾因不安全駕駛罪，判處罰金5萬元確定，歷經偵審訴
    訟程序，卻仍不知警惕，蓄意再犯傷害罪行，惡性不輕，不
    符合緩刑制度鼓勵犯罪情節輕微初犯者自新的本旨；所處之
    刑並非絕對拘禁式處遇刑，原審已經寬貸，被告請求宣告緩
    刑，不能准許。
據上論斷，依刑事訴訟法第373條、第368條，判決如主文。
本案經檢察官周容提起公訴，檢察官李吉祥到庭執行職務。
中　　華　　民　　國　　110 　年　　5 　　月　　12　　日
    　　　　　　　　　刑事第二庭審判長法　官  周盈文
　　　　　　　　　　　　　　　    　  法　官  錢建榮
      　　　　　　　　　　　　　　　  法　官  郭豫珍
以上正本證明與原本無異。
如不服本判決，應於收受送達後20日內向本院提出上訴書狀，其
未敘述上訴之理由者並得於提起上訴後20日內向本院補提理由書
（均須按他造當事人之人數附繕本）「切勿逕送上級法院」。
                                      書記官  葉書豪
中　　華　　民　　國　　110 　年　　5 　　月　　12　　日
附件：原判決
臺灣新北地方法院刑事判決　　　　　 109年度審訴字第2229號
公　訴　人　臺灣新北地方檢察署檢察官
被　　　告　劉梅花　
                    
                    
上列被告因傷害案件，經檢察官提起公訴（109 年度偵字第1932
9 號），被告於準備程序中就被訴事實為有罪之陳述，本院合議
庭裁定由受命法官獨任進行簡式審判程序，判決如下：
    主  文
劉梅花犯傷害罪，處拘役肆拾日，如易科罰金，以新臺幣壹仟元
折算壹日。
    事  實
一、劉梅花（另涉妨害名譽、恐嚇罪嫌部分，業經檢察官為不起
    訴處分）與林方喻因故而生嫌隙。劉梅花於民國109 年1 月
    20日上午10時51分許，見林方喻在新北市○○區○○○街00號騎
    樓，竟基於傷害他人身體之犯意，接續以左手拉扯林方喻之
    頭髮、以右手毆打林方喻之臉頰，致林方喻重心不穩跌倒在
    地，而受有左側耳鈍傷、頭暈之傷害。
二、案經林方喻訴由新北市政府警察局板橋分局報請臺灣新北地
    方檢察署檢察官偵查起訴。
    理  由
一、被告劉梅花所犯非死刑、無期徒刑、最輕本刑為3 年以上有
    期徒刑之罪或高等法院管轄之第一審案件，其於本院準備程
    序進行中就被訴事實為有罪之陳述，經告知簡式判程序之旨
    ，並聽取檢察官、被告之意見後，本院合議庭裁定由受命法
    官獨任行簡式審判程序。又本件所引屬於審判外陳述之傳聞
    證據，依同法第273 條之2 規定，不受第159 條第1 項關於
    傳聞法則規定之限制，依法有證據能力，均合先敘明。
二、上揭犯罪事實，業據被告於偵查及本院中均坦承不諱（見臺
    灣新北地方檢察署109 年度偵字第19329 號卷【下稱偵卷】
    第25頁反面、本院卷第48頁、第54至56頁），核與證人即告
    訴人林方喻於警詢及偵查中之證述相符（見偵卷第6 至8 頁
    、第25至26頁），並有仁愛醫院109 年1 月20日診斷證明書
    1 紙（見偵卷第11頁）、臺灣新北地方檢察署勘驗筆錄暨監
    視器畫面擷圖1 份（見偵卷第28至32頁）、監視器錄影檔光
    碟1 片（見偵卷證物袋）等在卷可憑，足認被告之任意性自
    白與事實相符，應堪採信。本案事證明確，被告犯行堪以認
    定，應依法論科。
三、核被告所為，係犯刑法第277 條第1 項之傷害罪。又被告基
    於單一之傷害犯意，於密切接近之時間，在相同之地點，對
    告訴人先拉扯頭髮、隨後毆打臉頰，而侵害同一身體法益，
    被告各舉動之獨立性極為薄弱，依一般社會健全觀念難以強
    行分離，顯係分別基於單一犯意接續所為，應包括於一行為
    予以評價較為合理，為接續犯，應僅論以一罪。
四、爰以行為人之責任為基礎，審酌被告僅因細故，於情緒下即
    任意對告訴人施加暴行，造成告訴人受傷之結果，顯見其漠
    視他人身體法益之心態，實屬不該。惟念被告前無類似罪質
    之犯行經法院論罪科刑之紀錄，有臺灣高等法院被告前案紀
    錄表在卷足稽，足見其平素應非逞凶鬥狠、恣意妄為之輩，
    且犯後坦承犯行，且表示願意賠償，然兩造對於賠償之金額
    未能達成共識致未能調解成立，故尚難僅以未能成立調解乙
    節遽認被告有何犯後態度不佳之情事，兼衡告訴人所受之傷
    勢不重、被告自述為國中畢業之智識程度、在市場拖貨、日
    薪約新臺幣400 至500 元（見本院卷第57頁）等一切情狀，
    量處如主文所示之刑，並諭知如主文所示易科罰金之折算標
    準。
據上論斷，應依刑事訴訟法第273 條之1 第1 項、第299 條第1
項前段，刑法第277 條第1 項、第41條第1 項前段，刑法施行法
第1 條之1 第1 項，判決如主文。
本案經檢察官周容提起公訴，檢察官徐綱廷到庭執行職務。
中　　華　　民　　國　 109　　年　　12　　月　　29　　日
                  刑事第二十五庭法　官  葉逸如
上列正本證明與原本無異。
如不服本判決，應於判決送達後20日內敘明上訴理由，向本院提
出上訴狀 (應附繕本) ，上訴於臺灣高等法院。其未敘述上訴理
由者，應於上訴期間屆滿後20日內向本院補提理由書「切勿逕送
上級法院」。
                                書記官  方信琇
中　　華　　民　　國　 110　　年　　1 　　月　　5 　　日
附錄本案論罪科刑法條全文：
中華民國刑法第277 條第1 項
傷害人之身體或健康者，處5 年以下有期徒刑、拘役或50萬元以
下罰金。